【裁判字號】    97,親,34
【裁判日期】    970430
【裁判案由】    撤銷認領
【裁判全文】
臺灣桃園地方法院民事判決                97年度親字第34號
原      告  丙○○
訴訟代理人  梁治律師
被      告  乙○○
法定代理人  甲○○
上列當事人間請求撤銷認領事件，於民國97年4 月17日言詞辯論
終結，本院判決如下：
    主      文
原告於民國九十六年五月十五日對被告所為認領應予撤銷。
訴訟費用由被告負擔。
    事實及理由
一、原告主張其與被告之法定代理人甲○○於民國95年8 、9 月
    間認識而同居，不久甲○○向原告稱已懷孕，並於96年5 月
    12日在位於桃園縣平鎮市○○路77號之壢新醫院產下被告，
    原告誤以為被告為自己親生骨肉，遂於同年月15日向桃園縣
    平鎮市戶政事務所辦理認領被告之登記。嗣原告於97年1 月
    間始懷疑被告並非原告親生骨肉，遂於同年1 月22日向桃園
    敏盛綜合醫院（下稱敏盛醫院）申請兩造之DNA 鑑定，經敏
    盛醫院將兩造檢體送交台北市柯滄銘婦產科進行血緣鑑定結
    果，判定兩造確無親子血緣關係。為此依民法第1070條規定
    提起本件訴訟等語，並聲明：原告於96年5 月15日認領被告
    為其子之行為應予撤銷。被告則以原告所述均屬實在等語資
    為抗辯，並聲明：未為聲明。
二、兩造不爭執之事實：
（一）原告與甲○○於95年8 、9 月間同居，甲○○並於96年5
      月12日在壢新醫院產下被告，原告誤以為被告為親生子，
      遂於同年月15日向平鎮市戶政事務所辦理認領被告之登記
      。並有原告提出之戶籍謄本2 件、出生證明書1 件為證。
（二）原告於97年1 月間懷疑被告非親生子，遂於同年月22日請
      敏盛醫院進行血緣鑑定，經敏盛醫院將兩造檢體送交柯滄
      銘婦產科鑑定結果，認為兩造無親子血緣關係。並有原告
      提出之柯滄銘婦產科血緣鑑定報告書1 件、敏盛醫院醫療
      費用收據2 張為證。
三、按生父認領非婚生子女後不得撤銷其認領。但有事實足認其
    非生父者，不在此限。民法第1070條定有明文。經查兩造之
    檢體經柯滄銘婦產科進行DNA 上15個短重複區之相似性鑑定
    結果，既無親子血緣關係，柯滄銘婦產科之血緣鑑定報告書
    載明：可以排除（指兩造）血緣關係之體染色體STR 點位為
    ：D7S820、TH01、D13S317 、D1 9S433、vWA 、D18S51，根
    據以上分析結果，可以排除丙○○（即原告）與甲○○之子
    （即被告）之親子血緣關係等語，有柯滄銘婦產科97年1 月
    25日血緣鑑定報告書在卷可稽，且為被告所不爭執，足證原
    告確實非被告之生父，則原告於96年5 月15日認領被告為其
    子，顯與事實不符，參照前開規定，原告自得撤銷對於被告
    之認領或提起確認其認領無效之訴。從而原告依民法第1070
    條規定，訴請撤銷其於96年5 月15日對被告所為之認領，為
    有理由，應予准許。
據上論結，本件原告之訴為有理由，依民事訴訟法第78條，判決
如主文。
中    華    民    國    97    年    4     月    30    日
                  家事法庭法  官  林雯娟
上列正本證明與原本無異
如對本判決上訴應於判決送達後20日內向本院提出上訴狀（須附
繕本），並繳納上訴費用。
中    華    民    國    97    年    4     月    30    日
                          書記官  楊慧伶


司法院資訊處製作；財團法人民間司法改革基金會備份。
